臺灣臺南地方法院刑事附帶民事訴訟判決
                                   111年度附民字第1079號
　　　　　　　　　　　　　　　　　111年度附民字第1081號
　　　　　　　　　　　　　　　　　 111年度附民字第1082號
　　　　　　　　　　　　　　　　　 111年度附民字第1083號
　　　　　　　　　　　　　　　　　 111年度附民字第1098號
原      告  詹曉菁
            林宜慧
            李靜雯
            林紫琁
            姚富寶
被      告  林昆寶
上列被告因違反洗錢防制法等案件（111 年度金訴字第371 號）
，經原告提起附帶民事訴訟，請求損害賠償，本院判決如下︰
    主  文
原告之訴駁回。
    事實及理由
一、兩造之主張與答辯：
　㈠原告詹曉菁、林宜慧、李靜雯、林紫琁、姚富寶均主張：事
    實及理由均引用臺灣臺南地方檢察署檢察官110 年度偵字第
    26042 號、111 年度偵字第1548號、第1713號、第4874號起
    訴書、111 年度偵字第11965 號、12247 號移送併辦意旨書
    所載（如附件）。並聲明：
　⒈被告應賠償原告詹曉菁新臺幣（下同）20萬元，並自起訴狀
    繕本送達之翌日起至清償日止，按週年利率5 ％計算之利息
    。請准供擔保宣告假執行。
　⒉被告應賠償原告林宜慧15萬元，並自民國110 年9 月15日起
    至清償日止，按週年利率5 ％計算之利息。請准供擔保宣告
    假執行。
　⒊被告應賠償原告李靜雯20萬元，並自110 年9 月15日起至清
    償日止，按週年利率5 ％計算之利息。請准供擔保宣告假執
    行。
　⒋被告應賠償原告林紫琁88萬元，並自起訴狀繕本送達之翌日
    起至清償日止，按週年利率5 ％計算之利息。請准供擔保宣
    告假執行。
　⒌被告應賠償原告姚富寶128 萬7,000 元，並自起訴狀繕本送
    達之翌日起至清償日止，按週年利率5 ％計算之利息。請准
    供擔保宣告假執行等語。
　㈡被告林昆寶未為任何聲明或陳述，亦未提出任何書狀。
二、按因犯罪而受損害之人，於刑事訴訟程序得附帶提起民事訴
    訟，對於被告及依民法負賠償責任之人，請求回復其損害。
    提起附帶民事訴訟，應於刑事訴訟起訴後第二審辯論終結前
    為之。但在第一審辯論終結後提起上訴前，不得提起。法院
    認為原告之訴不合法者，應以判決駁回之。刑事訴訟法第48
    7 條第1 項、第488 條、第502 條第1 項分別定有明文。
三、經查，本件被告違反洗錢防制法等案件，刑事訴訟即本院11
    1 年度金訴字第371號部分，被告於準備程序就被訴事實為
    有罪之陳述，經合議庭裁定進行簡式審判程序，於111 年10
    月4 日辯論終結，定111 年11月22日上午9 時25分宣判等情
    ，有本院111 年10月4 日刑事報到單1 份在卷可按。原告5 
    人於第一審辯論終結後、提起上訴前之111 年10月27日（原
    告詹曉菁部分）、111 年10月28日（原告林宜慧、李靜雯、
    林紫琁部分）、111 年10月31日（原告姚富寶部分），提起
    本件附帶民事訴訟，有其等之刑事附帶民事訴訟起訴狀上，
    本院收狀戳章之日期在卷可憑，核與前揭刑事訴訟法第488 
    條所定得提起附帶民事訴訟之期間不符，應認原告5 人之訴
    均不合法，且無從補正，應以判決駁回之。
四、又本院對於本案作成此程序性駁回判決，並無礙於原告5 人
    循民事訴訟途徑提起民事訴訟之權，原告5 人仍得依法另行
    提起民事訴訟，或於本件刑事案件合法上訴第二審後，再行
    向該第二審法院提起刑事附帶民事訴訟，附此敘明。
五、依刑事訴訟法第502 條第1 項，判決如主文。
中　　華　　民　　國　　111 　年　　11　　月　　22　　日
                  刑事第四庭  審判長法　官 鄭彩鳳
                                    法  官 張  菁
                                    法  官 陳品謙
以上正本證明與原本無異。
如不服本判決應於收受送達後20日內向本院提出上訴書狀（均須
按他造當事人之人數附繕本）。
　　　　　　　　　　　　　　　　　　書記官 趙建舜
中　　華　　民　　國　　111 　年　　11　　月　　22　　日